# 关于资产收购溢价的处理

提问人：cathy1048 时间：2019-01-22 12:15:36
@chenyiwei 陈老师，您好，我们公司收购一项资产为固定资产，假设不构成业务收购：第一种情况：合同约定交易总价为 130 万，承债金额 100 万，股权对价为 30 万，评估净资产为 50 万，（产生-20万的负溢价），账面固定资产为 150 万，因为不构成业务，在母公司单体账面处理（借：长投 30万，贷：银行存款 30 ），在合并层面，是不是对于负溢价这部分不需要处理，合并层面调整为（借：固定资产 30 万，贷：长投 30 万），因此合并层面固定资产总额 =30+150=180 万？
第二种情况：合同约定交易总价为 130 万，承债金额 50 万，股权对价为 80 万，评估净资产为 50 万，（产生 30 万的负溢价），账面固定资产为 100 万，因为不构成业务，在母公司单体账面处理（① 按照评估净资产公允价值，借：长投 50 万，贷：银行存款 50 万）；在合并层面，对于溢价部分确认确认为固定资产，同时调整账面长投（借：固定资产 30 万，贷：银行存款 30 万；借：固定资产 50 万，贷：长投 50 万）；
因此合并层面固定资产总额 =80+100=180万？

回答人：chenyiwei
1 、合并报表层面的固定资产价值 = 交易总价 130 万元 +（被收购方负债总额-承债金额）-被收购方除该项固定资产以外的其他资产账面价值。
2 、假设不构成业务，则处理原则同 1 。